---
title: "spiral plot"
author: "Wenxi Ye"
date: "2024-04-20"
output: html_document
---

```{r setup, include=FALSE}
knitr::opts_chunk$set(echo = TRUE)
```

## qué es la técnica de visualización spiral plot

Esta visualización representa datos basados en el tiempo a lo largo de una espiral de Arquímedes. El gráfico comienza en el centro de la espiral y luego avanza hacia afuera. Los gráficos de espiral son versátiles y pueden representar barras, líneas o puntos a lo largo del camino espiral.

Los gráficos de espiral son ideales para mostrar grandes conjuntos de datos, generalmente para mostrar tendencias a lo largo de un largo período de tiempo. Por lo tanto, los gráficos de espiral son excelentes para mostrar patrones periódicos. Se puede asignar un color a cada período para dividirlos y permitir cierta comparación entre cada período. Por lo tanto, por ejemplo, si quisiéramos mostrar datos durante un año, podríamos asignar un color para cada mes en el gráfico.

## dataset

https://www.kaggle.com/datasets/josepblasco/hidro-data?select=

Datos de precipitaciones Los datos que emplearé pertenecen a la Agencia Estatal de Meteorología (AEMET), organismo público español encargado de la gestión y prestación de servicios meteorológicos y climáticos. AEMET se dedica a la observación, predicción, elaboración y difusión de información meteorológica y climática en España.

```{r cars}
df2021 = read.csv2("PREC_2021_Provincias.csv")
df2020 = read.csv2("PREC_2020_Provincias.csv")
df2019 = read.csv2("PREC_2019_Provincias.csv")
head(df2021)
head(df2020)
head(df2019)
```
```{r}
df2021_bcn = df2021[df2021$region=='BARCELONA',]
df2020_bcn = df2020[df2020$region=='BARCELONA',]
df2019_bcn = df2019[df2019$region=='BARCELONA',]

library(tidyr)

# Para el dataframe de 2021
df2021_bcn_long <- gather(df2021_bcn, mes, valor, -region)
df2021_bcn_long$anio <- 2021

# Para el dataframe de 2020
df2020_bcn_long <- gather(df2020_bcn, mes, valor, -region)
df2020_bcn_long$anio <- 2020

# Para el dataframe de 2019
df2019_bcn_long <- gather(df2019_bcn, mes, valor, -region)
df2019_bcn_long$anio <- 2019

# Combinamos los dataframes en uno solo
df_bcn <- rbind(df2021_bcn_long, df2020_bcn_long, df2019_bcn_long)

# Reordenamos las columnas
df_bcn <- df_bcn[, c("mes", "anio", "valor")]

print(df_bcn)
```

```{r}
library(dplyr)

# Eliminamos filas que contienen la palabra "Parametro" en la columna "mes"
df_bcn <- df_bcn %>%
  filter(!grepl("Precipitacion", valor))

# Eliminamos filas que contienen la palabra "anual" en la columna "mes"
df_bcn <- df_bcn %>%
  filter(!grepl("anual", mes))

# Vector de nombres de los meses
nombres_meses <- c("enero", "febrero", "marzo", "abril", "mayo", "junio", "julio", "agosto", "septiembre", "octubre", "noviembre", "diciembre")

# Transformamos los nombres de los meses en números del 1 al 12
df_bcn$mes <- match(df_bcn$mes, nombres_meses)

# Imprimimos el dataframe resultante
print(df_bcn)
```

```{r}
library(ggplot2)
library(dplyr)

# Convertimos el año en factor
df_bcn$anio <- as.factor(df_bcn$anio)
df_bcn$valor <- as.numeric(df_bcn$valor)

# Calcular la posición en y para cada año y mes
df_bcn <- df_bcn %>%
  mutate(y = as.numeric(anio) - 1 + (as.numeric(mes) - 1) / 12)

# Definimos los niveles de month como números del 1 al 12
df_bcn$mes <- factor(df_bcn$mes, levels = 1:12)

bars <- df_bcn %>% 
  mutate(value_norm = valor / (max(valor) * 1.1),
         xmin = as.numeric(mes) - 0.5,
         xmax = as.numeric(mes) + 0.5,
         ymin = y,
         ymax = y + value_norm)

# Convertimos las barras en polígonos
poly <- bars %>% 
  rowwise() %>% 
  do(with(., tibble(year = anio,
                     month = mes,
                     x = c(xmin, xmax, xmax, xmin),
                     y = c(ymin - 1/24, 
                           ymin + 1/24, 
                           ymax + 1/24, 
                           ymax - 1/24))))

# Creamos el gráfico de espiral
ggplot(poly, aes(x, y, fill = interaction(factor(month, levels = 1:12), year))) + 
  geom_polygon(col = 1) +
  coord_polar() +
  ylim(-3, 5) + 
  viridis::scale_fill_viridis(discrete = TRUE, option = 'C') +
  scale_x_continuous(breaks = 1:12, labels = month.name) +  
  labs( title = "Precipitación en Barcelona desde 2019 hasta 2021") + 
  
  theme_minimal() + 
  theme(legend.position = "none", axis.text.y = element_blank(), axis.title = element_blank())  

```


